【裁判字號】    99,簡上,166
【裁判日期】    990430
【裁判案由】    詐欺
【裁判全文】
臺灣桃園地方法院刑事判決            99年度簡上字第166 號
公  訴  人  臺灣桃園地方法院檢察署檢察官
上  訴  人
即  被  告  乙○○
            甲○○
上  二  人
選任辯護人  康英彬律師
            范民珠律師
上列上訴人即被告因詐欺案件，不服本院刑事庭於98年11月30日
98年度桃簡字第3287號刑事簡易判決（聲請簡易判決處刑案號：
98年度偵字第13903 號），提起上訴，本院管轄之第二審合議庭
判決如下：
    主      文
上訴均駁回。
乙○○緩刑參年。
甲○○緩刑貳年。
    事實及理由
一、本案經本院審理結果，認第一審判決被告乙○○、甲○○係
    犯刑法第30條、第399 條第1 項之詐欺取財罪幫助犯，各處
    有期徒刑4 月，如易科罰金以新臺幣（下同）2,000元折算1
    日。其認事、用法及量刑均無不當，應予維持，並引用第一
    審判決書及檢察官聲請簡易判決處刑書記載之犯罪事實、證
    據及理由並補充：
  (一)被告乙○○、甲○○本院之自白（見本院99年4 月13日審判
    程序筆錄第3 頁）。
  (二)被告於本院審判中之自白，核與原審引用檢察官聲請簡易判
    決處刑書所載之證據相符，足見被告任意性之自白與事實相
    符，本案事證明確，被告犯行洵堪認定，應依法論科。
二、上訴人乙○○之上訴意旨略以：其確係看到98年4 月13日報
    紙所刊載送貨員應徵廣告，遂於翌日與登報者見面並應徵送
    貨員，且確是相信分類廣告上之徵人廣告屬實，故於面談後
    三日內未掛失金融卡而等待到職通知，三日後未收到通知即
    掛失金融卡，尚符一般常理；又被告遭詐騙集團騙走之金融
    卡係自96年間即開始作為生意上往來資金存取使用，該交付
    行為並不是參與詐欺，且僅憑被告交付金融卡，該證據並不
    足證明被告有犯罪之故意云云。
三、上訴人甲○○之上訴意旨略以：其交付系爭帳戶及金融卡予
    其丈夫乙○○使用之時間為96年，且在乙○○交付該金融卡
    予詐騙集團前，該帳戶皆正常提存，故其不可能認識到二年
    後配偶會遭詐騙集團騙取該金融卡，且其事先亦不知乙○○
    要交付金融卡予對方云云。
四、經查：
  (一)上訴人即被告對於犯罪事實於第二審審理中均已坦承不諱，
    且有原審引用檢察官聲請簡易判決處刑書所列證據可資佐證
    ，足認上訴人即被告乙○○、甲○○均係犯詐欺取財罪之幫
    助犯，故分別量處前揭之刑度並諭知易科罰金之折算標準，
    並未逾越法律規定之科刑範圍，量刑亦稱妥適，難謂有何違
    法可言，應予維持，上訴人即被告乙○○、甲○○提起上訴
    ，自無理由，應予駁回。
  (二)上訴人即被告乙○○、甲○○前未曾因故意犯罪受有期徒刑
    以上刑之宣告，此有臺灣高等法院被告前案紀錄表在卷可按
    ，其僅因一時失慮致罹刑章，犯後已承認犯行，堪認具有悔
    意，且業與被害人丁○○、丙○○達成和解，有和解書2紙
    在卷足憑（見本院二審卷第61、69頁），可認上訴人即被告
    乙○○、甲○○經此刑之宣告後，應知警惕而無再犯之虞，
    是本院認上開所宣告之刑以暫不執行其刑為當，爰併依刑法
    第74條第1 項第1 款之規定，各諭知緩刑如主文所示，以啟
    自新。
據上論斷，應依刑事訴訟法第455 條之1 第1 項、第3 項、第
368 條、第373 條，刑法第74條第1 項第1 款，判決如主文。
本案經檢察官楊凱真到庭執行職務。
中    華    民    國    99    年    4     月    30    日
                  刑事第七庭審判長法  官  蕭世昌
                                  法  官  蔡世芳
                                  法  官  毛松廷
以上正本證明與原本無異。
本件不得上訴。
                                  書記官  何伊羚
中    華    民    國    99    年    4     月    30    日

司法院資訊處製作；財團法人民間司法改革基金會備份。
